臺灣高等法院高雄分院刑事判決　　　　　　　　　九十二年度上易字第一五八一號
　　上　訴　人
　　即　被　告　乙○○
右上訴人因違反動產擔保交易法案件，不服臺灣屏東地方法院九十二年度易緝字第六
三號中華民國九十二年十月十六日第一審判決（起訴案號：臺灣屏東地方法院檢察署
九十一年度偵字第五二六號 ），提起上訴，本院判決如左：
      主  文
    主  文
上訴駁回。
乙○○緩刑貳年。
    事  實
一、乙○○於民國（下同）八十八年六月十日向設於高雄縣鳳山市○○路上之「南誠
    實業甲司」購買車號ＺＢ－１６００號（甲訴人誤載為Ｄ７－７６６６號）之自
    用小客車，總價金新台幣（以下同）五十五萬九千元，頭期款十萬九千元，餘款
    四十五萬元係以設定動產抵押權之方式，向慶豐商業銀行股份有限甲司（下稱慶
    豐銀行）申辦分期付款方式之貸款，為動產擔保交易之債務人，雙方約定每期以
    本息平均攤還之方式付款，分為四十八期，按月給付一萬二千四百十八元，標的
    物存放地點在乙○○位於屏東縣內埔鄉○○村○○路一巷一號之戶籍地，且在價
    金未付清前，乙○○雖得依約使用該標的物，但不得任意遷移、出賣、出質、移
    轉或為其他處分行為，嗣慶豐銀行於九十年一月十五日將前揭債權及動產抵押債
    權讓與予朝欽實業股份有限甲司（下稱朝欽甲司），並辦理動產抵押債權人變更
    登記，詎乙○○在取得車號ＺＢ－１６００號之自小客車標的物，在動產抵押權
    移轉予朝欽甲司後又繳付七期，共繳付二十五期後，即自九十年八月十六日起（
    即第二十六期）即未按期繳款，尚餘二十六萬一千五百六十一元未付，嗣經朝欽
    甲司派員多次前往乙○○前揭戶籍地尋車並催討欠款，乙○○竟意圖不法利益、
    於將該自小客車移置在高雄市○○路某一保養廠，迄未告知朝欽甲司，致朝欽甲
    司尋車不著且未依期給付貸款，足生損害於朝欽甲司。
二、案經朝欽甲司訴請臺灣屏東地方法院院檢察署檢察官偵查起訴。
    理  由
一、訊據上訴人即被告乙○○（下稱被告）對於以右揭購買系爭自用小客車之餘款四
    十五萬元，以設定動產抵押權之方式，向慶豐銀行申辦分期付款方式之貸款，雙
    方約定每期以本息平均攤還之方式付款，分為四十八期，按月給付一萬二千四百
    十八元，標的物存放地點在被告位於屏東縣內埔鄉○○村○○路一巷一號之戶籍
    地，且在價金未付清前，被告雖得依約使用該標的物，但不得任意遷移、出賣、
    出質、移轉或為其他處分行為，嗣慶豐銀行於九十年一月十五日將前揭債權及動
    產抵押債權讓與予朝欽甲司，並辦理動產抵押債權人變更登記，被告在取得車號
    ＺＢ－１６００號之自小客車標的物，在動產抵押權移轉予朝欽甲司後又繳付七
    期，共繳付二十五期後，即自九十年八月十六日起（即第二十六期）即未按期繳
    款，尚餘二十六萬一千五百六十一元未付，被告竟將該自小客車移置在高雄市○
    ○路某一保養廠，迄未告知朝欽甲司之事實，供承不諱，核與告訴代理人鄭振茂
    、張達楨、蘇福源之指述相符，且有動產擔保交易動產抵押設定債權人變更登記
    申請書、動產擔保交易動產抵押移轉契約書、動產擔保交易動產抵押登記申請書
    、車輛動產抵押契約書及存證信函各一件等足資佐證。被告雖否認有意圖不法利
    益，始將自小客車遷移云云，辯稱：係因發生車禍，停放朋友修理廠修理，後因
    無錢修理，所以才會放那麼久云云，惟被告既未依約繳交分期付款，縱該車發生
    車禍需進場修理，理應告知朝欽甲司，但被告竟不告知該車去向，其本身行蹤亦
    不明，所辯係卸責之詞，不足採信，其犯行堪以認定，應依法論科。
二、核被告所為，係犯動產擔保交易法第三十八條之動產擔保交易債務人將標的物遷
    移罪。
三、原審因而適用動產擔保交易法第三十八條，刑法第十一條前段、第四十一條第一
    項，罰金罰鍰提高標準條例第一條前段、第二條規定，審酌被告犯罪動機、犯罪
    所生危害，及其於犯罪後之態度等一切情狀，量處有期徒刑三月，並諭知易科罰
    金之折算標準。原審認事用法核無違誤，量刑亦稱妥適，被告上訴意旨仍執前詞
    否認犯罪，而指摘原判決不當，為無理由，應予駁回。
四、查被告雖曾於八十六年間，因妨害兵役案件，經台灣高雄地方法院判處拘役二十
    日，又因甲共危險案件，經同法院判處拘役五十日，並均經執行完畢，但其未受
    有期徒刑以上刑之宣告，有台灣高等法院被告全國前案紀錄表可查，並經被告供
    明在卷，其因經濟情況不佳，思慮欠週致犯本案，經此偵審教訓當知警惕而無再
    犯之虞，且其於原審判決後，已於九十二年十月二十四日與朝欽甲司成立民事上
    和解，同意將該車交還並分期清償全部車款，有和解書附於本院卷可查，檢察官
    亦表示對緩刑無意見，告訴代理人陳稱本案已和解，對本案無意見。綜合上開各
    情，本院認所宣告之刑以暫不執行為適當，爰依法宣告緩刑二年，以勵自新。
據上論結，應依刑事訴訟法第三百六十八條，刑法第七十四條第一款，判決如主文。
本案經檢察官彭南雄到庭執行職務。
中    華    民    國      九十三      年      二      月     十九   日
                              臺灣高等法院高雄分院刑事第五庭
                                  審判長法官  曾永宗
                                        法官  郭玫利
                                        法官  邱永貴
右正本證明與原本無異。
不得上訴。
                                  法院書記官  梁雅華
中    華    民    國      九十三      年      二      月    十九    日
附錄論罪法條
動產擔保交易法第三十八條
 (處分標的物之處罰)
動產擔保交易之債務人，意圖不法之利益，將標的物遷移、出賣、出質、移轉、抵押
或為其他處分，致生損害於債權人者，處三年以下有期徒刑、拘役或科或併科六千元
以下之罰金。
